臺灣板橋地方法院刑事判決　　　　　　　99年度訴字第2995號
公　訴　人　臺灣板橋地方法院檢察署檢察官
被　　　告　何勝評
上列被告因毒品危害防制條例案件，經檢察官提起公訴（99年度
毒偵字第6588號），因被告於準備程序中為有罪之陳述，本院合
議庭裁定由受命法官獨任進行簡式審判程序審理，判決如下：
    主  文
何勝評施用第一級毒品，累犯，處有期徒刑玖月，扣案之注射針
筒壹支沒收。又施用第二級毒品，累犯，處有期徒刑肆月，扣案
之玻璃球吸食器壹個沒收。應執行有期徒刑壹年，扣案之注射針
筒壹支、玻璃球吸食器壹個均沒收。
    事  實
一、何勝評前因施用毒品案件，經送觀察、勒戒後，認無繼續施
    用毒品之傾向，於民國88年5 月12日執行完畢釋放，並由臺
    灣板橋地方法院檢察署檢察官以88年度偵字第4129號為不起
    訴處分確定；又因施用毒品案件，經本院裁定送觀察、勒戒
    及強制戒治，於89年10月24日停止強制戒治付保護管束，於
    同年12月7 日保護管束期滿而執行強制戒治完畢；再因違反
    修正前肅清煙毒條例等案件，經臺灣高等法院以83年度上訴
    字第5932號判決分別判處有期徒刑6 月、3 年10月，並定應
    執行刑為有期徒刑4 年確定；83年間因違反修正前肅清煙毒
    條例案件，經臺灣高等法院以85年度上訴字第4427號判決判
    處有期徒刑4 年確定，並與上開所示之罪刑接續執行，嗣於
    87年9 月24日假釋出監，假釋期間付保護管束；又於上開保
    護管束期間之88年間因竊盜案件，經本院以89年度易字第89
    2 號判決判處有期徒刑3 月確定，再因恐嚇取財案件，經本
    院以90年度訴字第276 號判決判處有期徒刑10月確定，及91
    年間因施用毒品案件，經本院以91年度易字第1177號判決判
    處有期徒刑4 月確定，上開三罪經裁定定其應執行刑有期徒
    刑1 年2 月，並與前案假釋因而撤銷後，所餘殘刑有期徒刑
    3 年9 月16日部分，接續執行，於94年3 月29日假釋出監，
    假釋期間付保護管束，嗣經撤銷假釋，而應執行殘刑有期徒
    刑2 月18日，於94年12月18日縮刑期滿執行完畢。詎其猶不
    知悔改，基於施用第二級毒品甲基安非他命之犯意，於99年
    5 月30日下午2 時許，在臺北縣新莊市（現改制為新北市新
    莊區○○○路8 號2 樓，以將甲基安非他命放入玻璃球吸食
    器內燒烤吸食其煙霧之方式，施用甲基安非他命1 次。其另
    基於施用第一級毒品海洛因之犯意，於99年5 月31日下午5
    時許，在停放於新北市○○區○○路某處之車牌號碼BG-078
    3 號自用小客車內，以針筒注射方式，施用海洛因1 次。嗣
    何勝評因另涉嫌毒品案件遭發布通緝，於99年6 月2 日下午
    2 時20分許，在桃園縣桃園市○○路○ 段199 號前為警逮捕
    ，並在其隨身背包及其所駕駛車號BG-0783 號自用小客車內
    扣得上開玻璃球吸食器1 個、注射針筒1 支，經警採集尿液
    送驗，結果呈鴉片類及安非他命類陽性反應，而查悉上情。
二、案經桃園縣政府警察局移送臺灣桃園地方法院檢察署檢察官
    呈請臺灣高等法院檢察署檢察長令轉臺灣板橋地方法院檢察
    署檢察官偵查起訴。
    理  由
壹、程序事項
    本件被告何勝評所犯者非為死刑、無期徒刑、最輕本刑為3
    年以上有期徒刑之罪或高等法院管轄第一審案件，其於準備
    程序進行中，先就被訴事實為有罪之陳述，經告知其簡式審
    判程序之旨，並聽取公訴人、被告之意見後，本院業已依刑
    事訴訟法第273 條之1 第1 項之規定，裁定由受命法官獨任
    以簡式審判程序進行本案之審理。是依刑事訴訟法第273 條
    之2 之規定，本件之證據調查，即不受同法第159 條第1 項
    、第161 條之2 、第161 條之3 、第163 條之1 及第164 條
    至第170 條規定之限制。
貳、實體事項
一、上揭事實，業據被告何勝評於檢察官偵查、本院準備程序及
    審理時自白不諱，且其為警查獲時所採集之尿液檢體經送臺
    灣檢驗科技股份有限公司以酵素免疫分析法初驗、氣相層析
    質譜儀法複驗之結果，確呈嗎啡、可待因、安非他命、甲基
    安非他命陽性反應，有該公司於99年6 月23日出具之濫用藥
    物檢驗報告1 份、桃園縣政府警察局被採尿人尿液暨毒品真
    實姓名與編號對照表1 紙在卷可稽（見桃園地檢署偵查卷第
    36頁、第63頁），並有扣案之注射針筒1 支、玻璃球吸食器
    1 個等物可佐，足認被告之自白與事實相符。再者，被告前
    因施用毒品案件，經送觀察、勒戒後，認無繼續施用毒品之
    傾向，於88年5 月12日執行完畢釋放，並由臺灣板橋地方法
    院檢察署檢察官以88年度偵字第4129號為不起訴處分確定；
    再因施用毒品案件，經裁定送觀察、勒戒及強制戒治，於89
    年10月24日停止強制戒治付保護管束，於同年12月7 日保護
    管束期滿而執行強制戒治完畢，嗣又迭因施用毒品案件，經
    法院論罪科刑之事實，有臺灣高等法院被告前案紀錄表1 份
    在卷可考，足認被告此次施用毒品犯行，已非毒品危害防制
    條例第20條第3 項所稱「5 年後再犯」之情形，自應由檢察
    官依法訴追（最高法院95年度第7 次刑事庭會議決議參照）
    。從而本案事證明確，被告犯行堪予認定。
二、論罪科刑：
(一)、查海洛因、甲基安非他命分係毒品危害防制條例第2 條第2
    項第1 款、第2 款所定之第一級、第二級毒品。核被告所為
    ，係犯毒品危害防制條例第10條第1 項之施用第一級毒品罪
    ，及同條第2 項之施用第二級毒品罪。被告為施用而持有海
    洛因、甲基安非他命之低度行為，分別為施用之高度行為所
    吸收，均不另論罪。所犯上開2 罪，犯意各別，行為互殊，
    應分論併罰。被告有如犯罪事實欄所述之有期徒刑執行完畢
    之事實，有臺灣高等法院被告前案紀錄表1 份在卷可考，其
    受有期徒刑之執行完畢，5 年內故意再犯本件有期徒刑以上
    之2 罪，均為累犯，均應依刑法第47條第1 項加重其刑。被
    告於本院審理時，就其施用海洛因之處所乙節供稱：「我是
    用針筒注射，那天我是開著跟朋友借的車子，在車內施用，
    針筒是我在車上施用後沒有丟掉，放在車上為警查獲。」等
    語綦詳，起訴書就此記載為「某車牌號碼不詳之車內」云云
    ，稍有未恰，應予更正如前揭犯罪事實欄所載。
(二)、爰審酌被告前已因施用毒品獲得不起訴處分之寬典，又迭經
    法院論罪科刑，竟仍不知戒除，顯然漠視法令之禁制，惟犯
    罪後坦承犯行，且所犯之施用毒品犯行乃戕害自己身心健康
    ，並未危及他人，暨其犯罪動機、目的等一切情狀，量處如
    主文所示之刑，併定其應執行之刑。扣案之注射針筒1 支、
    玻璃球吸食器1 個，均為被告所有，分別供本件施用毒品海
    洛因、甲基安非他命之用，業據被告供承在卷，爰依刑法第
    38條第1 項第2 款、第3 項宣告沒收。
三、據上論斷，應依刑事訴訟法第273 條之1 、第299 條第1 項
    前段，毒品危害防制條例第10條第1 項、第2 項，刑法第11
    條前段、第47條第1 項、第51條第5 款、第38條第1 項第2
    款、第3 項，判決如主文。
本案經檢察官郭峻豪到庭執行職務。
中    華    民    國   100    年    2     月    24    日
                  刑事第三庭法  官  陳伯厚
上列正本證明與原本無異。
如不服本判決，應於判決送達後10日內敘明上訴理由，向本院提
出上訴狀 (應附繕本) ，上訴於臺灣高等法院。其未敘述上訴理
由者，應於上訴期間屆滿後20日內向本院補提理由書「切勿逕送
上級法院」。
                            書記官  高建華
中    華    民    國   100    年    2     月    25    日
附錄論罪科刑法條全文：
毒品危害防制條例第10條
施用第一級毒品者，處 6 月以上 5 年以下有期徒刑。
施用第二級毒品者，處 3 年以下有期徒刑。